【裁判字號】    97,審訴,29
【裁判日期】    970530
【裁判案由】    毒品危害防制條例
【裁判全文】
臺灣桃園地方法院刑事判決              97年度審訴字第29號
公  訴  人  臺灣桃園地方法院檢察署檢察官
被      告  甲○○
指定辯護人  本院公設辯護人  陳瑞明
上列被告因違反毒品危害防制條例案件，經檢察官提起公訴（97
年度毒偵字第6126號），嗣被告於準備程序進行中為有罪之陳述
，經本院合議庭裁定由受命法官獨任進行簡式審判程序後，聲請
改依協商程序而為判決，本院判決如下：
    主  文
甲○○施用第一級毒品，累犯，處有期徒刑玖月，扣案之海洛因
壹包連同包裝袋壹只（毛重零點公克、因鑑驗使用零點零貳公
克）沒收銷燬之、注射針筒壹支沒收；又施用第二級毒品，累犯
，處有期徒刑柒月。應執行有期徒刑壹年貳月，扣案之海洛因壹
包連同包裝袋壹只（毛重零點公克、因鑑驗使用零點零貳公克
）沒收銷燬之、注射針筒壹支沒收。
    事實及理
    由
一、本件被告所犯係死刑、無期徒刑或最輕本刑為三年以上有期
    徒刑以外之罪，其於準備程序中就被訴事實為有罪之陳述，
    經本院告知簡式審判程序之旨，並聽取公訴人、被告及辯護
    人之意見後，爰依刑事訴訟法第273 條之1 第1 項規定合議
    裁定由受命法官獨任進行簡式審判程序。
二、被告前有違反毒品危害防制條例、替代役實施條例等前科，
    其中：(一)於民國91年間，因違反替代役實施條例案件，經本
    院以91年度壢簡字第704 號判決判拘役40日確定。又於同年
    間，因違反毒品危害防制條例案件，經本院以91年度訴字第
    1170號判決判處應執行有期徒刑1 年（施用第一級毒品部分
    判處有期徒刑8 月，施用第二級毒品部分判處有期徒刑6 月
    ）確定；又於92年間，因違反毒品危害防制條例案件，經本
    院以92年度訴字第1141號判決判處有期徒刑10月確定，上開
    4 罪經接續執行，刑期自91年12月15日起算，有期徒刑部分
    於94年6 月21日因縮短刑期假釋出監並付保護管束，甫於94
    年10月10日保護管束期滿，假釋未經撤銷，視為執行完畢。
    (二)於95年間，因違反毒品危害防制條例案件，經本院以95年
    度訴字第1746號判決判處有期徒刑7 月確定；又於同年間，
    因違反毒品危害防制條例案件，經本院以96年度訴字第379
    號判決判處有期徒刑8 月確定，上開2 罪嗣經本院以96年度
    聲減字第1054號裁定分別減為有期徒刑3 月又15日、4 月，
    並定應執行有期徒刑5 月又15日確定，於96年7 月16日徒刑
    執行完畢出監（均構成累犯）。
三、另被告曾於88年間，因施用毒品案件，經臺灣板橋地方法院
    以88年度毒聲字第6246號裁定送觀察、勒戒後，認無繼續施
    用毒品之傾向，於88年11月8 日釋放出所，並由臺灣桃園地
    方法院檢察署檢察官於88年11月10日以88年度毒偵字第1024
    號為不起訴處分確定。又於89年間，因施用毒品案件，經本
    院以89年度毒聲字第3508號裁定送觀察、勒戒後，認無繼續
    施用毒品之傾向，於89年6 月9 日釋放出所，並由臺灣桃園
    地方法院檢察署檢察官於89年6 月14日以89年度毒偵字第29
    05號為不起訴處分確定。又於91年間，因施用毒品案件，經
    本院以91年度毒聲字第1828號裁定令入戒治處所施以強制戒
    治，嗣因前揭強制戒治其成效經評定合格，經本院以91年度
    毒聲字第3486號裁定停止戒治而於92年1 月8 日出所，所餘
    戒治期間付保護管束，嗣因違反保護管束應遵守事項情節重
    大，經本院以92年度毒聲字第1270號裁定撤銷停止戒治，再
    入戒治處所施以強制戒治，至92年12月15日戒治期滿執行完
    畢釋放出所，本次犯行並經本院以92年度訴字第1141號判決
    判處有期徒刑10月確定。又5 年內之95年間，因施用毒品案
    件，經本院以95年度訴字第1746號判決判處有期徒刑7 月確
    定。詎仍未戒除毒癮，明知海洛因、安非他命為毒品危害防
    制條例第2 條第2 項第1 款、第2 款所規定之第一、二級毒
    品，不得施用、持有，竟基於施用第二級毒品安非他命之犯
    意，於96年11月6 日某時，在桃園縣龍潭鄉○○村○○路30
    巷19號住處內，施用第二級毒品安非他命1 次；另基於施用
    第一級毒品海洛因之犯意，於同日15時許，在桃園縣龍潭鄉
    ○○路76號「樂神遊藝場」廁所內、施用第一級毒品海洛因
    1 次。嗣於同日15時5 分許，在上揭遊藝場，為警查獲，並
    當場扣得其所有之海洛因1 包連同包裝袋1 只（毛重0.3 公
    克，因鑑驗使用0.02公克）及其所有供（但非專供）其施用
    毒品海洛因所用之注射針筒1 支。案經桃園縣政府警察局龍
    潭分局報告臺灣桃園地方法院檢察署檢察官偵查起訴。
四、證據名稱：
  (一)被告於警詢、偵訊及本院準備程序中之自白。
  (二)台灣檢驗科技股份有限公司濫用藥物尿液檢驗報告暨桃園縣
    政府警察局龍潭分局被採尿人姓名編號對照表、桃園縣政府
    警察局龍潭分局搜索扣押筆錄、扣押物品目錄表各1 紙附卷
    可稽。
  (三)海洛因1包、注射針筒1 支扣案可資佐證。
五、本件經檢察官與被告於審判外達成協商之合意且被告已認罪
    ，其合意內容為：就其施用第一級毒品部分，被告願受科刑
    範圍為有期徒刑9 月，就其施用第二級毒品部分，被告願受
    科刑範圍為有期徒刑7 月，應執行有期徒刑1 年2 月。經查
    ，上開協商合意並無刑事訴訟法第455 條之4 第1 項所列情
    形之一，檢察官聲請改依協商程序而為判決，本院爰不經言
    詞辯論，於協商合意範圍內為協商判決，合予敘明。
六、扣案之白色粉末1 包連同包裝袋1 只（毛重0.3 公克，因鑑
    驗使用0.02公克），經送台灣檢驗科技股份有限公司鑑定結
    果判定海洛因陽性，有該公司濫用藥物檢驗報告1 紙在卷可
    稽，應依毒品危害防制條例第18條第1 項前段規定，沒收銷
    燬之；包裹第一級毒品海洛因之包裝袋與前開毒品無從完全
    剝離，併依毒品危害防制條例第18條第1 項前段規定，沒收
    銷燬之。又扣案之注射針筒1 支，係被告所有供（但非專供
    ）其施用毒品海洛因所用之物，業據被告於警詢及偵訊時供
    陳在卷，應依刑法第38條第1 項第2 款規定，宣告沒收。
七、應適用之法條：刑事訴訟法第273 條之1 第1 項、第455 條
    之4 第2 項、第455 條之8 ，毒品危害防制條例第10條第1
    項、第2 項、第18條第1 項前段，刑法第11條前段、第51條
    第5 款、第38條第1 項第2 款。
八、本判決除有刑事訴訟法第455 條之4 第1 項第1 款、第2 款
    、第4 款、第6 款、第7 款所定情形之一，或違反同條第2
    項規定者外，不得上訴。
九、如不服本件判決，得自收受判決送達之日起10日內，向本院
    提出上訴書狀，上訴於第二審法院。
本案經檢察官唐道發到庭執行職務。
中    華    民    國    97    年    5     月    30    日
                  刑事庭  法  官  徐  培  元
以上正本證明與原本無異。
                          書記官  楊  美  慧
中    華    民    國    97    年    6     月    5     日
附錄本件論罪科刑法條：
毒品危害防制條例第10條
施用第一級毒品者，處六月以上五年以下有期徒刑。
施用第二級毒品者，處三年以下有期徒刑。


司法院資訊處製作；財團法人民間司法改革基金會備份。
